【裁判字號】    97,交聲,3006
【裁判日期】    971224
【裁判案由】    交管條例聲異
【裁判全文】
臺灣板橋地方法院交通事件裁定        97年度交聲字第3006號
原處分機關  交通部公路總局臺北區監理所板橋監理站
異  議  人
即受處分人  乙○○
上列受處分人即異議人因違反道路交通管理處罰條例案件，對於
交通部公路總局臺北區監理所板橋監理站於民國97年11月19日所
為之處分（原處分案號：板監裁字裁41-C00000000號），聲明異
議，本院裁定如下：
    主  文
異議駁回。
    理  由
一、按汽車駕駛人行經有燈光號誌管制之交岔路口闖紅燈者，處
    新臺幣（下同）1800元以上5400元以下罰鍰；有第53條情形
    者，除依原條款處罰鍰外，並記違規點數3 點，道路交通管
    理處罰條例第53條第1 項、第63條第1 項第3 款分別定有明
    文。
二、原處分意旨略以：受處分人即異議人乙○○於民國97年10月
    3 日晚間7 時15分許，駕駛車牌號碼N92-619 號重型機車，
    在臺北縣中和市○○路與景平路278 巷口處，因有闖紅燈之
    違規，經警依法舉發，嗣異議人於舉發通知單所載應到案日
    期前向原處分機關提出申訴，經原處分機關調查後，仍認受
    處分人違規明確，乃依道路交通管理處罰條例第53條第1項
    ，違反道路交通管理事件統一裁罰基準及處理細則等規定，
    於97年11月19日裁處受處分人1,800 元罰鍰，並記違規點數
    3 點。
三、經查：本件異議人前揭違規闖紅燈之事實，業經證人即舉發
    員警甲○○於本院調查時證述明確，並有舉發通知單及臺北
    縣政府警察局中和分局查覆書函在卷為憑，且異議人於本院
    調查時亦自承當時確曾騎機車於該處迴轉等語，異議人雖辯
    稱其迴轉時景平路燈號雖為紅燈但同時顯示綠色左轉箭頭云
    云，惟此已經到庭結證之證人甲○○否認，證人並明確證述
    異議人機車轉進時，278 巷口燈號為綠燈，景平路上燈號為
    紅燈且無顯示綠色左轉箭頭等語，本院審酌異議人與證人雖
    各執一詞，然證人甲○○於本院調查時就該處燈號變換次序
    及其目擊異議人違規後予以舉發告知之過程已詳為證述，且
    證人從事警員工作已相當時間，任職期間曾負責交通勤務，
    本件舉發當時並未下雨，有燈光照明，及其證詞係出於特別
    印象應無錯看或誤判之虞，衡情，既無干擾證人判斷違規之
    因素存在，其證詞應非無稽，況證人與異議人並不相識，其
    證詞並經依法具結以擔保其憑信性，自無甘冒偽證風險設詞
    誣陷之理，證人前開證述，應堪採信，異議人所辯並非可採
    。
四、按車輛面對圓形紅燈時，逕予穿越路口至銜接路段，含左轉
    、直行、迴轉及右轉，均視為闖紅燈之行為。綜上所述，異
    議人確有前揭騎機車於紅燈時違規迴轉之事實，原處分機關
    依前揭規定，並參酌違反道路交通管理事件統一裁罰基準表
    之規定，裁處異議人罰鍰1800元並記違規點數3 點，並無不
    當，本件異議為無理由，應予駁回。
據上論斷，應依道路交通案件處理辦法第19條，裁定如主文。
中    華    民    國    97    年    12    月    24    日
                      交通法庭  法  官  陳正昇
上列正本證明與原本無異。
如不服本裁定，應於裁定送達後5日內敘明抗告理由，向本院提
出抗告狀。
                                書記官  林文達
中    華    民    國    97    年    12    月    24    日


司法院資訊處製作；財團法人民間司法改革基金會備份。
